Inventaris van de collectie aanwinsten van de voormalige Eerste Afdeling van het Algemeen Rijksarchief, 14e eeuw-1933
Nationaal Archief, Den Haag
- Brief van Anna van Gelder, echtgenote van Michiel Adriaansz. de Ruyter, aan de Admiraliteit op de Maze betreffende de uitbetaling van maandgelden aan de vrouwen van manschappen op de vloot, 1666 juli 19; 1937; 1 omslag
  Aanwinsten: 1967 I 06
- Brief van Michiel Adriaansz. de Ruyter aan een onbekende over de ziekte van zijn vrouw en het inhalen van de prins van Oranje in Zeeland, 1668 september 28; 1938; 1 omslag
  Aanwinsten: 1967 I 07
- Brief van Cornelis Evertsen aan boord van de Hollandia aan de Admiraliteit op de Maze over de aankomst van het schip Gelderland in de baai van Cadiz, 1668 april 11; 1939; 1 omslag
  Aanwinsten: 1967 I 08
- Brief van Willem I, prins van Oranje, aan een onbekende aangaande de pastoors van IJsselstein en Benschop, 1566 november 4; 1940; 1 stuk
  Aanwinsten: 1967 II 01
- Akte van commissie van Willem I, prins van Oranje, voor Hendrick Meyster om de goederen, zich bevindende in een door de kapitein Harman Borchart opgebracht Spaans schip, te inventariseren, 1573 september 28; 1941; 1 stuk
  Aanwinsten: 1967 II 02
- Brief van Willem I, prins van Oranje aan Hendrick Meyster, raad van de Admiraliteit in Holland, over het laten passeren van vijandelijke schepen, 1576 februari 6; 1942; 1 stuk
  Aanwinsten: 1967 II 03
- Brief van prins Maurits van Nassau aan een onbekende met het verzoek om de raad van zijn broer op zijn reis naar Frankrijk met een convooischip te begeleiden, 1609 januari 5; 1943; 1 stuk
  Aanwinsten: 1967 II 04
- Brief van prins Maurits van Nassau aan Philippe van Chalon, commandeur van Ravestein, over de sluiting van de toegang naar die stad, 1622 augustus 6; 1944; 1 stuk
  Aanwinsten: 1967 II 05
- Order van gedeputeerden van de Staten-Generaal tot de zaken van de vloot aan Willem Trompetter om de positie van de Engelse schepen voor de kust van Engeland te verkennen, 1666 juni 19; 1945; 1 stuk
  Aanwinsten: 1967 II 06
- Brief van de raadpensionaris Johan de Witt aan de heer Vos over de verrichtingen van zijn broer Cornelis als gedeputeerde op de vloot in Engeland, 1667 juni 27; 1946; 1 stuk
  Aanwinsten: 1967 II 07
- Brief van de stadhouder Willem III aan een onbekende met het verzoek om te zorgen voor een jacht voor het vervoer van de ambassadeur van Spanje, Don Emanuel Francisco de Lira, naar Antwerpen, 1672 juli 16; 1947; 1 stuk
  Aanwinsten: 1967 II 08
- Order van koning Willem III aan gecommitteerden ter Admiraliteit op de Maze om een kist met tapijten voor lord Devonshire naar Engeland te transporteren, 1693 april 16; 1948; 1 stuk
  Aanwinsten: 1967 II 09
- Verlofbrief van Menno, baron van Coehoorn, voor de vaandrig Papeley in het regiment Schratenbag, 1703; 1949; 1 stuk
  Aanwinsten: 1967 II 10
- Portret van Willem I, prins van Oranje; kopergravure van A. Schouman naar het origineel van Mierveld naar J. Houbraken, 19..; 1950; 2 Foto's
  Aanwinsten: 1967 II 11
- Stukken betreffende St. Maarten en St. Eustatius, 16..; 1951
  Aanwinsten: 1967 IV
- Afschriften, excerpten en aantekeningen uit de archieven van de Staten-Generaal, de Staten van Holland en uit literatuur betreffende de Zwitserse geschiedenis, z.d.; 1952; 1 pak
  Aanwinsten: 1967 V
- Fragment van een akte van overdracht gepasseerd voor Willem Kerckrinck, directeur van Curaçao, van 2/3 gedeelte van de plantage St. Jan, door Henriëtta van der Houve (Hoeve), weduwe van Paulus Timmermans, aan Apero van der Hoeve (Hoeven), commissaris voor de slavenhandel te Curaçao, 1688 april 7; 1953; 1 stuk
  Aanwinsten: 1967 VII 01
  Een kopie van deze akte bevindt zich in Overgekomen Papieren uit Curaçao aan de Heren X in Nederland, inv. 2e WIC nr. 207, fol. 707.
- Akten van overdracht gepasseerd voor Jeremias van Collen, directeur van het eiland Curaçao, van de plantage St. Jan doorJudith van Vielkens, eigenaresse van 2/3 gedeelte van de plantage en als gemachtigde van de erfgenamen van George Timmermans voor het resterende 1/3 gedeelte, aan de Joodse koopman Elias Parera. Grosse en afschrift, 1712 september 5; 1954; 3 stukken
  Aanwinsten: 1967 VII 02
- Getuigenverklaring gepasseerd ten overstaan van Willem Heldewier, secretaris van de WIC te Curaçao, door Elias Parera, Joods koopman, betreffende een door hem gedane koop van de gehele plantage St. Jan ten behoeve van Judith van Vielkens. Afschrift, 1717 december 24; 1955; 1 stuk
  Aanwinsten: 1967 VII 03
- Getuigenverklaring gepasseerd voor Willem Heldewier, secretaris van de WIC in Curaçao, door Jan Batist Gilbert, gewezen factoor van de plantage St. Jan betreffende een geschil over de eigendomsrechten van een stuk land, gelegen tussen de plantages Groot St. Martha en Klein St. Jan, ten behoeve van Hendrik de Wilde, gehuwd met Johanna van der Hoeven, eigenares van de plantage St. Jan. Afschrift, 1725 juni 11; 1956; 1 stuk
  Aanwinsten: 1967 VII 04
- Getuigenverklaring gepasseerd voor Willem Heldewier, secretaris van de WIC te Curaçao, door Hendrik Evertsz., provisioneel cornet van de Ruiterij, betreffende een geschil over de eigendomsrechten van een stuk land, gelegen tussen de plantages Groot St. Martha en Klein St. Jan, ten behoeve van de eigenaresse van deze laatste plantage. Afschrift, 1725 juni 12; 1957; 1 stuk
  Aanwinsten: 1967 VII 05
- Extract uit het venduboek gemerkt Littera F, fol. 157, inhoudende de aankondiging van de openbare verkoop van de plantage St. Jan te Curaçao. Met vermelding van de laatste eigenares, koper en de koopsom, 1744 juli 22; 1958; 1 stuk
  Aanwinsten: 1967 VII 06
- Grosse van een verklaring, gepasseerd voor de raden van Curaçao, door Isaacq Faesch, gouverneur van Curaçao en Johannes Clemens, vaandrig van de burgerij, dat de bovengenoemden bij testamentaire beschikking van wijlen Johanna van der Hoeven, weduwe van Hendrik de Wilde, aangesteld zijn tot voogden over haar kinderen en executeurs-testamentair over haar nalatenschap en dat zij in deze kwaliteit hebben verkocht de plantage St. Jan, voor de ene helft aan Gebhard Lupke en de andere helft aan de schoonzoon van laatstgenoemde, Lourents de Meij, 1744 september 3. Met inventaris van de plantage, 1744 juli 22; 1959; 2 stukken
  Aanwinsten: 1967 VII 07
- Inventaris van alle slaven, vee en goederen van de plantage San Juan. Afschrift, 1755 oktober 17; 1960; 1 stuk
  Aanwinsten: 1967 VII 08
- Verklaring gepasseerd voor Lourens Laan, provisioneel secretaris van de WIC te Curaçao, door Gebhard Lupke, over de moederlijke erfportie van zijn stiefdochter Jannetje Brugman, gehuwd met Lourents de Meij, 1755 oktober 20; 1961; 1 stuk
  Aanwinsten: 1967 VII 09
- Fragment van een akte-en-grosse gepasseerd voor de raden van het eiland Curaçao betreffende de overdracht van de helft van de plantage St. Juan door Gebhard Lupke aan zijn schoonzoon Lourents de Meij, c.1750; 1962; 1 stuk
  Aanwinsten: 1967 VII 10
  De andere helft van deze plantage was reeds in 1744 door Lourents de Meij gekocht.
- Grosse van een overeenkomst gepasseerd voor Lourens Laan, provisioneel secretaris van de WIC te Curaçao, waarin Cornelis Berck en Lourents de Meij, respectievelijk eigenaren van de plantages Groot St. Martha en St. Jan verklaren de afscheiding tussen deze plantages ieder voor een vastgesteld gedeelte te onderhouden, 17.. november 12; 1963; 1 stuk
  Aanwinsten: 1967 VII 11
- Extract uit het venduboek gemerkt La E fol. 41 betreffende de aanstaande verkoop bij publieke veiling van de plantage St. Jan door de executeurs van de nalatenschap van Lourents de Meij. Met aantekening van de koper en de koopsom, [1769]; 1964; 1 stuk
  Aanwinsten: 1967 VII 12
- Akten van overdracht gepasseerd voor de raden van Curaçao door de executeurs van de nalatenschap van Lourents de Meij betreffende de overdracht van de plantage St. (San) Juan met toebehoren, aan Gerard Striddels. Kopie en grosse, 1770 januari 16; 1965; 3 stukken
  Aanwinsten: 1967 VII 13
- Inventaris van de plantage Sint (San) Juan op Curaçao opgemaakt door de executeuren van de nalatenschap van Lourents de Meij. Mede ondertekend door de koper Gerard Striddels, 1769-1770; 1966; 1 stuk
  Aanwinsten: 1967 VII 14
- Extract uit het venduboek gemerkt Littera P waarin Richard Raven en Jan Vos Gijsbertsz., weesmeesters van Curaçao, in de kwaliteit van executeurs over de nalatenschap van Gerard Striddels en Catharina Senenberg, echtelieden, verklaren dat zij de plantage St. Jan aan de meestbiedende zullen verkopen. Met aantekening van de koper Albert Kickert, en de koopsom, 1790 mei 31; 1967; 1 stuk
  Aanwinsten: 1967 VII 15
- Verhandeling over het belang van de handel voor de Republiek; bevat o.a. een rapport van Daniël Braems aan de Staten-Generaal over de situatie in Oost-Indië, 1688 vóór 26 mei; 1968; 1 deel
  Aanwinsten: 1967 VIII
- Commissie uitgegeven door de Staten-Generaal aan Alexander Campbell als adjudant van het 1e bataljon van het regiment Schotten van generaal-majoor Stewart, 1769; 1969; 1 stuk
  Aanwinsten: 1968 II 01
- Tractaten en contracten gesloten tussen de voor-compagniën, de Nederlandse Oost-Indische Compagnie en de Bataafse Republiek enerzijds en de inlandse hoofden en vorsten anderzijds, 1595-1796; 1970; 3 delen
  Aanwinsten: 1968 III 01-03
  Uit deel 3 ontbreken de laatste bladzijden.
- Lijst van de sterkte van de compagnie van J.H.A. von Schmitz van het regiment cavalerie van generaal Jacob, baron van Wassenaer, heer van Obdam, in garnizoen te `s-Hertogenbosch op 5 november 1709, aangevuld op 30 januari en 3 februari 1710, 1709, 1710; 1971; 2 stukken
  Aanwinsten: 1968 IV
- Obligatie uitgereikt door Matthias aartshertog van Oostenrijk en de Staten-Generaal aan Gothard von Wolmerckhausen groot 179.028 gulden en drie batzen, wegens levering van 1.100 ruiters, 1579 februari 25, juni 5. Getypt afschrift, 19..; 1972; 1 Foto
  Aanwinsten: 1968 V
- Register van ingekomen brieven bij Philips van der Ghiesen en Josua van der Poorten, representanten van de prins bij de VOC in de kamer Amsterdam, van Leendert Botman, representant van de prins bij de VOC in de kamer Zeeland, 1750-1752; 1973; 1 band
  Aanwinsten: 1968 VI
- Kopie van een verhaal van de verovering van de Banda-eilanden in 1616 door J.D. Lam. (Zie bijdr. Kon. Inst. te Delft 1854 no. 2), z.d.; 1974; 1 stuk
  Aanwinsten: 1969 II 01
- Verhaal van het veroveren van de Banda-eilanden door Jan Pietersz. Coen. Afschrift, 1621; 1975; 1 stuk
  Aanwinsten: 1969 II 02
- Brieven van Pieter van den Broeke aan W.G. de Jonghe, Suratte, 1625 mei 14, juni 10; 1976; 2 stukken
  Aanwinsten: 1969 II 03
- Brief van de directeur-generaal van Oost-Indië, Philip Lucasz., aan de opperkoopman W.G. de Jonghe. Batavia, 1636 januari 23; 1977; 1 stuk
  Aanwinsten: 1969 II 04
- Brief van A. van Diemen, Ph. Lucasz, A. Gijsels en Jan van der Burch en enige kopieën van brieven aan W.G. de Jonghe, 1636 januari 23, 1635-1636; 1978; 1 omslag
  Aanwinsten: 1969 II 05
- Resoluties genomen aan boord van het jacht Santvoort en het verhaal van het bemachtigen van de stad Malakka, 1640. Afschriften, 1641; 1979; 2 stukken
  Aanwinsten: 1969 II 06
- Brief van A. van Diemen, Corn. van der Lijn, Joh. Maetsuycker, Fr. Caron en J. Schouten aan W.G. de Jonghe in Perzië, Batavia, 1641 oktober 19; 1980; 1 stuk
  Aanwinsten: 1969 II 07
- Kopie van een extract uit het dagregister, gehouden door de opperkoopman Leonard Winnincx in Spahan, 1645 september 9-15; 1981; 1 stuk
  Aanwinsten: 1969 II 08
- Brief van W.G. de Jonghe, directeur van de handel in Perzië, aan de gouverneur-generaal van Nederlands-Indië, A. van Diemen. Aan boord van het jacht Delfshaven, 1645 maart 19; 1982; 1 stuk
  Aanwinsten: 1969 II 09
- Verklaring voor de assistent-resident te Bassora, Fredrick Willemsz. afgelegd over het gedrag van onderkoopman Jan de Connig door Jan Stevensz. en Hendrick Feltman. Bassora, 1646 november 30; 1983; 1 stuk
  Aanwinsten: 1969 II 10
- Monsterrol van de vloot onder bevel van de extra-ordinaris raad van Indië, W.G. de Jonghe in 1648 "the huis gevaren". St. Helena, 1648 mei 1; 1984; 1 stuk
  Aanwinsten: 1969 II 11
- Brief van de directeur-generaal van de handel in Oost-Indië, Corn. van der Lijn, en de raden van Indië, Carl Reyniersz. en Simon van Alphen aan de directeur van de handel in Perzië, W.G. de Jonghe. Batavia, 1646 augustus 31; 1985; 1 stuk
  Aanwinsten: 1969 II 12
- Paspoort, afgegeven door het stadsbestuur van Tonning in Eiderstedt (Duitsland), aan schipper Peter Willems, burger van Tonning, met zijn schip "St. Peter", groot 36 last, 1600; 1986; 1 charter
  Aanwinsten: 1969 III 01
- Akte waarbij de crediteuren van John Levasseur, wonende te Westminster, verklaren aan de Lord High Chancellor van Groot-Brittannië dat hun debiteur geen bedriegelijke bankbreuk heeft gepleegd, 1793; 1987; 1 charter
  Aanwinsten: 1969 III 02
- Verslag van Nicolaas Koelberg van de toestand op de "Prins Willem", 16 september 1781 doorgezonden aan de gecommitteerde raden ter Admiraliteit op de Maze, 1781 augustus 24; 1988; 1 stuk
  Aanwinsten: 1969 IV
- Obligatie uitgereikt door Matthias, aartshertog van Oostenrijk, en de Staten-Generaal aan Gothard von Wolmerckhausen, groot 179.028 gulden en drie batzen, wegens levering van 1100 ruiters, 1579 februari 25, juni 5, 19..; 1989; 1 Foto
  Aanwinsten: 1969 V
- Akte van opzegging van de vrede aan abt, prior en convent van het klooster te Kloosterrade in het land van `s-Hertogenrade door Willem prins van Oranje, gelegerd in het veld bij Deurne, en eis tot afgifte van 10.000 Thaler op straffe van brandschatting 1568 september 24, 19..; 1990; 1 Foto en 1 xerox
  Aanwinsten: 1969 VI
- Notariële akte waarbij François de Maigny en André de Vyer verklaren ontvangen te hebben van Gideon van Boetselaer, ambassadeur van de Staten-Generaal, vijfenzeventigduizend ponden tournois om die te Amsterdam ter hand te stellen aan de thesaurier en ontvanger van de Staten van Holland en West-Friesland Pieter Jansz. Reael, 1623 mei 11; 1991; 1 stuk
  Aanwinsten: 1970 I 01
- Brieven en andere stukken betrekking hebbende op de extra-ordinaire ambassade van de Staten-Generaal naar Denemarken, bestaande uit de heren Gerard Schaap, Albert Sonck en Joachim Andree, juli 1644 - oktober 1645, tot bemiddeling tussen Zweden en Denemarken, en het verkrijgen van afschaffing of vermindering van de Sonttol, waarbij een brief van Ulrich, graaf van Oost-Friesland, 1645 juli 8; 1992; 1 omslag
  Aanwinsten: 1970 I 02
  Waarschijnlijk afkomstig uit de papieren van de ambassadeur Paets.
- Brief van E.L. markies De Castel Rodrigo uit Brussel aan de Staten-Generaal, 1646 april 25; 1993; 1 stuk
  Aanwinsten: 1970 I 03
  Niet vermeld in de resoluties.
- Brief van de Raad van State in Engeland aan de extra-ordinaris ambassadeur van de Staten-Generaal der Verenigde Nederlanden Adriaen Pauw, 1652 juni 19; 1994; 1 stuk
  Aanwinsten: 1970 I 04
- Rapport aan de Staten-Generaal over een memorie van de commandeur van de Aldenbiesen, 1655; 1995; 1 stuk
  Aanwinsten: 1970 I 05
- Kopie-verbaal van de extra-ordinaris ambassadeurs van de Staten-Generaal der Verenigde Nederlanden Van Gent, Van Beuningen en De Huybert bij de koning van Frankrijk, 1660-1662; 1996; 1 deel
  Aanwinsten: 1970 I 06
- Brieven van Maarten Harpertsz. Tromp aan de gecommitteerde raden van de Admiraliteit te Rotterdam, 1644-1653; 1997; 2 stukken
  Aanwinsten: 1970 II 01
  Met los bijgevoegde 19e-eeuwse aantekening over Tromp.
- Brief van Jan de Liefde, vice-admiraal aan boord van het schip De Ridderschap van Holland te Vlaardingen, aan de gecommitteerde raden van de Admiraliteit te Rotterdam, 1666; 1998; 1 stuk
  Aanwinsten: 1970 II 02
  Met lakzegel.
- Extracten van resoluties van de Raad van State en kopieën van rekesten aan de Raad van State ten behoeve van de gouverneur van Namen, 1739-1757; 1999; 1 omslag
  Aanwinsten: 1970 II 03
- Akte van overschrijving van de actiën ten bedrage van f 500,-- van de rekening op naam van Pieter Almerinck bij de VOC, kamer Amsterdam, op naam van Abraham van Dijkhuisen, gehuwd met Willemken ten Ahave, op Abraham van Dijkhuisen als voogd over Harmen, Barend, Anthony en Anneken ten Hengeveld, en op naam van Dirk Hiddink als man en voogd van Geertruyd Gerrits. Afschriften, 1696 april 10; 2000; 3 stukken
  Aanwinsten: 1970 III 01
  In slechte staat.
- Akte van verkoop door Berent ten Hengevelt, mede-erfgenaam van Geesken ten Hengevelt, zijn grootmoeder, aan Abraham van Dijckhuisen en Willemken ten Hengevelt, zijn oom en tante, van 1/5 part van een aandeel van eerstgenoemde in de VOC, 1698 maart 16\26; 2001; 1 stuk
  Aanwinsten: 1970 III 02
- Akte van procuratie door Abraham van Dijkhuisen namens zijn vrouw Willemken ten Ahave en als voogd over Herman, Barent, Anthonij en Anneken ten Hengevelt, en de erfgenamen van Dirk Hiddink en Gertruyd Gerrijts Ehel aan Hendrika van Dijkhuisen om van de kamer Amsterdam van de VOC zeker bedrag in ontvangst te nemen, 1705 juni 23; 2002; 1 stuk
  Aanwinsten: 1970 III 03
- Stuk betreffende de overschrijving van actiën van de VOC ten name van Abraham van Dijkhuisen op naam van zijn dochters, en van de actiën eveneens ten name van Abraham van Dijkhuisen op naam van Harmen, Barend, Anthony en Anneke ten Hengeveld, voor welke laatste overschrijving de papieren echter niet in orde zijn, z.d.; 2003; 1 stuk
  Aanwinsten: 1970 III 04
- Akte betreffende de verhoging van de gage van f 16,- per maand op f 24,- per maand voor Herman ter Meulen van Borkulo, die in 1711 met de Weteringen als korporaal naar Indië is gegaan. Met verlenging van het dienstverband met drie jaar, 1716 juli 13; 2004; 1 stuk
  Aanwinsten: 1970 III 05
- Akte betreffende goedkeuring over te gaan tot uitbetaling van f 216:4:- aan Hendrik van Casteren, welk bedrag verdiend is door Tymen Jansz. van der Veer, die in 1708 als adelborst met de Gansenhoeff naar Indië is gegaan, in 1713 met de Barnevelt naar De Kaap en in 1718 met de Belvliet weer naar Indië en wiens dienstverband geëindigd is op 16 oktober 1723. Afschrift, 1730 oktober 30; 2005; 1 stuk
  Aanwinsten: 1970 III 06
- Akte van verkoop door Reynier Westerop en Annitje Dirks ten Hengevelt te Hoorn aan Arnoldus van Assen van 2/5 part van een aktie groot f 350,-- van de VOC, kamer Amsterdam, ten name van Annitje Dirks ten Hengevelt, 1729 augustus 17; 2006; 1 stuk
  Aanwinsten: 1970 III 07
- Akte van procuratie door Arnoldus van Assen en Berend Westendorp aan Hendrik Gruterink om actiën van de VOC van de kamer Amsterdam ten bedrage van f 175,-- en staande op naam van Abraham van Dijkhuisen als voogd over Harmen, Anthony en Anneken ten Hengeveld op naam van de eerstgenoemde te doen overschrijven, 1730 april 11; 2007; 1 stuk
  Aanwinsten: 1970 III 08
- Akte van procuratie door Abraham van Dijkhuysen, namens Willemken ten Ahave en zijn vrouw, als voogd over Hermen, Berend Anthony en Anneke ten Hengeveld en als momber met Willem Claasen over de kinderen en erfgenamen van Derk Hiddink en Geertruyd Gerrits aan Abraham Clerq om een uitbetaling te innen bij de VOC, kamer Amsterdam, van acties ter waarde van 500 Car. guldens, 1709 juni 11. Afschrift., 1731 juli 27; 2008; 1 stuk
  Aanwinsten: 1970 III 09
- Akte van procuratie door Ryka van Dijkhuisen, weduwe van Berend Westendorp aan haar schoonzoon Jan Vunderink, om vanwege haarzelf en als erfgename van haar zuster Hendrika van Dijkhuisen, gehuwd met Arnold van Assen, de uitbetaling te innen op een hoofdkapitaal van f 175,-- aan acties bij de VOC, kamer Amsterdam, dat de gezusters was toegevallen als erfgenamen van Willemken ten Hengeveld, anders Willemken ten Ahave, weduwe van Abraham van Dijkhuisen, en om het kapitaal van de namen van Berend Westendorp en Arnold van Assen te doen overschrijven op haar eigen naam, 1743 maart 26; 2009; 1 stuk
  Aanwinsten: 1970 III 10
- Akte van overschrijving van acties van de VOC, kamer Amsterdam, groot f 175,--, staande op naam van Arnold van Assen en Barent Westendorp, op naam van Ryka van Dijkhuisen, weduwe van Berend Westendorp, 1743 september 12; 2010; 11 stuk
  Aanwinsten: 1970 III 11
- Bewijs van deelneming in de VOC, kamer Amsterdam, voor een bedrag van f 175,--, door Harmanus Vunderink en Willemina Hendrica Vunderink, 1762 mei 27; 2011; 1 stuk
  Aanwinsten: 1970 III 12
- Akte van procuratie door Harmanna, Bernardina, Willemina Hendrica en Abraham Vunderink aan Jan Vunderink, hun vader, om uitbetaling op de actiën van f 175,-- bij de VOC, kamer Amsterdam, te innen, 1766 juli 26; 2012; 1 stuk
  Aanwinsten: 1970 III 13
- Afschriften van stukken betreffende zeezaken uit de archieven van de Staten-Generaal, Admiraliteit, Staten van Holland en Rekenkamer ter Auditie, 17..; 2013; 1 pak
  Aanwinsten: 1970 IV
- Brief van Michiel Adriaansz. de Ruyter aan de raden ter Admiraliteit te Middelburg. Fotokopie, 1657 april 12; 2014; 1 omslag
  Aanwinsten: 1970 VII
  Het origineel werd geveild door W.H. de Munnik.
- Vrijgeleide voor Aemelis van Hogeveen te Dordrecht, afgegeven door Maurits, prins van Oranje, om te gaan naar de Doelen tegenover Lillo en Liefkenshoek, 1606 mei 28; 2015; 1 stuk
  Aanwinsten: 1970 VIII
- Verslag van de vernietiging van de Spaanse vloot bij Duins, uitgevoerd door M.H. Tromp. Gedrukt, 1639; 2016; 1 stuk
  Aanwinsten: 1971 II
- Memorie van Johannes Josephus de Clesheim betreffende een nieuwe bouwwijze van kademuren aan de zeekusten, opgesteld te Bergen op Zoom. Foto's, 1753; 2017; 1 omslag
  Aanwinsten: 1971 III
- Brief van M.A. de Ruyter aan de Admiraliteit van Zeeland, 1661 september 16. Foto's, 19..; 2018; 2 stukken
  Aanwinsten: 1971 IV
- Brief van Willem, prins van Oranje-Nassau, aan Campegius van der Straten, thesaurier en rentmeester-generaal van de Nassause Domeinraad, betreffende de aflossing van de gedenuncieerde Nijmeegse kapitalen, 1751 mei 24; ---; 2019; 1 stuk
  Aanwinsten: 1971 V
  Overgebracht naar 1.08.11 Nassause Domeinraad, 1581-1811, inv.nr. 1452
- Ordonnanties van schout, burgemeesters, schepenen en raad van Antwerpen, 1582-1686; ---; 2020; 1 omslag
  Aanwinsten: 1971 VI 01
  Overgebracht naar het Nederlands Economisch-Historisch Archief (NEHA) te Amsterdam in 1992
- Ordonnantie van Frederick Perrenot, gouverneur van Antwerpen, 1585; ---; 2021; 1 stuk
  Aanwinsten: 1971 VI 02
- Instructie en ordonnantie van Johannes Malderus, bisschop van Antwerpen, 1616; ---; 2022; 1 stuk
  Aanwinsten: 1971 VI 03
- Plakkaat uitgevaardigd door de Staten-Generaal ter verlening van vrijgeleide aan inwoners van vijandelijke steden, 1633; ---; 2023; 1 omslag
  Aanwinsten: 1971 VI 04
- Aanslagformulier voor de belasting op onroerende goederen en XXe penning in Brabant, 1689; ---; 2024; 1 stuk
  Aanwinsten: 1971 VI 05
- Ordonnanties vanwege de koning van Frankrijk betreffende de textielindustrie in Frankrijk, 1743-1751; ---; 2025; 1 omslag
  Aanwinsten: 1971 VI 06
- Beschikking van de Staten van Holland en West-Friesland inzake kwijtschelding van belasting aan het hoogheemraadschap Heukelom, 1752; ---; 2026; 1 omslag
  Aanwinsten: 1971 VI 07
- Journaal van de stranding van het schip `t Huys in `t Bosch, kapitein Hendrik Cornelis Steenis, op de kust van Marokko en de daarop gevolgde gevangenneming van de bemanning, 1751 december 20 - 1752 november 26; 2027; 1 deel
  Aanwinsten: 1971 VII
- Naamlijst van degenen die een aankondiging hebben ontvangen van het overlijden (2 oktober 1698) van een convooimeester, een vermoedelijke verwant van de familie Fagel, 1698 oktober 27; 2028; 1 stuk
  Aanwinsten: 1972 I
- Reglement voor de Hollandse koopvaardijschippers bij hun aankomst te Lissabon, met marginale aantekeningen. Gedrukt, c.1770; 2029; 1 stuk
  Aanwinsten: 1972 II
  Zwaar beschadigd.
- Stukken betreffende de zending van graaf Bentinck van Rhoon naar Brussel tot bespreking van een declaratoir van de zeemogendheden inzake het Barrièretractaat, z.d.; 2030; 1 pak
  Aanwinsten: 1972 III
- Reisverslag van C.G.N. Schutz uit Maastricht naar Constantinopel. Met genealogische aantekeningen betreffende de familie Schutz. Xeroxkopieën van 19e eeuwse afschriften., 1756; 2031; 1 omslag
  Aanwinsten: 1972 V